【裁判字號】    94,訴,1990
【裁判日期】    950227
【裁判案由】    毒品危害防制條例
【裁判全文】
臺灣彰化地方法院刑事判決              94年度訴字第1990號
公  訴  人  臺灣彰化地方法院檢察署檢察官
被      告  甲○○
上列被告因違反毒品危害防制條例案件，經檢察官提起公訴（94
年度毒偵字第5385號），及移送併辦（94年度毒偵字第5522號、
第5683號、第6233號、95年度毒偵字第6號），於本院準備程序
中，被告就被訴事實為有罪之陳述，經本院合議庭裁定依簡式審
判程序審理，並判決如下：
    主  文
甲○○連續施用第一級毒品，累犯，處有期徒刑拾月，扣案之第
一級毒品海洛因壹包（淨重零點零伍公克），沒收銷燬之，注射
針筒伍支，沒收之。
    事  實
一、甲○○於民國八十二年間曾因竊盜案件，經本院判處有期徒
    刑五年，上訴後，經臺灣高等法院臺中分院駁回上訴確定在
    案；又因違反麻醉藥品管理條例案件，經臺灣高等法院臺中
    分院判處有期徒刑五年二月確定；又因竊盜、偽造文書案件
    ，經本院判處有期徒刑四月、五月確定。上開分別確定之數
    罪，嗣經臺灣高等法院臺中分院合併定其應執行之刑為有期
    徒刑十年確定，經送監執行，於八十七年三月五日縮短刑期
    假釋付保護管束，後因另案撤銷假釋，復入監執行殘刑四年
    九月二十二日，至九十三年九月九日縮刑期滿執行完畢。又
    因施用毒品案件，經送觀察、勒戒後，認有繼續施用毒品之
    傾向，經裁定令入戒治處所施以強制戒治一年，於八十九年
    四月十二日停止戒治付保護管束出所，至八十九年九月三十
    日保護管束期滿未經撤銷，視為強制戒治執行完畢。竟仍不
    知悔改，復於前開強制戒治執行完畢釋放後五年內，基於施
    用第一級毒品海洛因之概括犯意，自九十四年七月十日起，
    至同年十二月十九日止，在其位於彰化縣埤頭鄉○○村○○
    路三五二巷三弄十二號之住處，以將海洛因置於玻璃球內，
    用火燒烤而吸其產生之煙霧、及以針筒注射等方式，連續施
    用第一級毒品海洛因多次，施用頻率約為每三天至四天施用
    一次。嗣為警查獲，並扣得第一級毒品海洛因一包（淨重０
    ．０五公克），及其所有、供施用第一級毒品所用之注射針
    筒五支，始知悉上情。
二、案經彰化縣警察局溪湖分局報告臺灣彰化地方法院檢察署檢
    察官偵查起訴。
    理  由
一、被告於準備程序中，就被訴事實為有罪之陳述，且所犯係死
    刑、無期徒刑、最輕本刑為三年以上有期徒刑以外之罪，經
    本院合議庭依刑事訴訟法第二百七十三條之一第一項之規定
    ，裁定由法官一人獨任進行簡式審判程序，先此敘明。
二、訊據被告對於上揭犯罪事實坦承不諱，且其到案後經警採集
    尿液送驗結果，確呈嗎啡陽性反應（施用海洛因者會在其體
    內代謝為嗎啡成分殘留，並經由尿液排出），有彰化縣衛生
    局煙毒尿液檢驗成績書附卷可稽，扣案之白色粉末一包，經
    鑑定結果係海洛因（淨重０‧０五公克）無訛，有法務部調
    查局鑑定通知書一紙可證，足徵被告自白與事實相符。而被
    告前因施用毒品案件，經送觀察、勒戒後，認有繼續施用毒
    品之傾向，復經裁定令入戒治處所施以強制戒治一年，於八
    十九年四月十二日停止戒治付保護管束出所，至八十九年九
    月三十日保護管束期滿未經撤銷，視為強制戒治執行完畢一
    節，有臺灣高等法院被告前案紀錄表可證，本案事實已臻明
    確，被告犯行，洵堪認定。
三、查被告前因施用毒品案件，經強制戒治執行完畢釋放後，五
    年內再施用第一級毒品海洛因，核其所為，係犯毒品危害防
    制條例第十條第一項之施用第一級毒品罪。其為供自己施用
    之目的而持有上開毒品，其於施用前後持有海洛因之低度行
    為，應為施用之高度行為所吸收，不另論罪。又其先後多次
    施用第一級毒品犯行，時間緊接，方法相同，觸犯構成要件
    相同之罪名，係基於概括犯意反覆為之，為連續犯，應依刑
    法第五十六條規定以一罪論，並加重其刑。其有如事實欄所
    載之犯罪紀錄，有臺灣高等法院被告前案紀錄表可證，其於
    受有期徒刑之執行完畢，五年以內再犯本件有期徒刑以上之
    罪，為累犯，應依刑法第四十七條之規定加重其刑，並遞加
    之。公訴人雖僅就被告自九十四年六月二十七日前案宣示判
    決後某日起，至同年七月二十七日上午六時許止，連續施用
    第一級毒品海洛因之犯行，提起公訴，然被告其餘如事實欄
    所載多次施用第一級毒品之犯行，及移送併辦部分（臺灣彰
    化地方法院檢察署九十四年度毒偵字第五五二二號、第五六
    八三號、第六二三三號、九十五年度毒偵字第六號），因與
    起訴部分具有連續犯之裁判上一罪關係，為起訴效力所及，
    本院自應併予審理。爰審酌被告曾因施用毒品案件接受強制
    戒治後，猶不思戒絕，革除陋習，仍再犯本件施用第一級毒
    品犯行，素行不佳，惟坦承犯行，態度良好，再兼衡被告犯
    罪之動機、目的、手段、品行、生活狀況、智識程度等一切
    情狀，量處如主文所示之刑。扣案之第一級毒品海洛因一包
    （淨重０‧０五公克），應依毒品危害防制條例第十八條第
    一項前段，沒收銷燬之；注射針筒五支，係被告所有、供其
    施用第一級毒品海洛因所用之物，業據被告自承在卷，應依
    刑法第三十八條第一項第二款規定，沒收之。
據上論斷，應依刑事訴訟法第二百七十三條之一第一項、第二百
九十九條第一項前段，毒品危害防制條例第十條第一項、第十八
條第一項前段，刑法第十一條前段、第五十六條、第四十七條、
第三十八條第一項第二款，判決如主文。
本案經檢察官何蕙君到庭執行職務。
中    華    民    國    95    年    2     月    27    日
                  刑事第二庭          法  官    王昌鑫
以上正本證明與原本無異。
如不服本判決，應於判決送達後十日內向本院提出上訴狀 (須附
繕本 )。
中    華    民    國    95    年    2     月    27    日
                                      書記官    陳文俊


司法院資訊處製作；財團法人民間司法改革基金會備份。
